臺灣高雄地方法院刑事裁定　　　　　　 100年度聲字第2366號
聲　請　人　臺灣高雄地方法院檢察署檢察官
受　刑　人　宋源錠
上列聲請人因受刑人數罪併罰有二裁判以上，聲請定其應執行之刑
（100年度執聲字第1699號），本院裁定如下：
    主  文
宋源錠因毒品危害防制條例等參罪，所處各如附表所載之刑，應
執行有期徒刑壹年玖月。
    理  由
一、聲請意旨略以：受刑人宋源錠因違反毒品危害防制條例等3
    罪，先後經判處如附表所載之刑，均已確定，應依刑法第53
    條及第51條第5 款，定其應執行之刑，爰依刑事訴訟法第47
    7 條第1 項聲請裁定等語。
二、按數罪併罰，有二裁判以上者，依刑法第51條之規定，定其
    應執行之刑；數罪併罰，分別宣告其罪之刑，宣告多數有期
    徒刑者，於各刑中之最長期以上，各刑合併之刑期以下，定
    其刑期，但不得逾30年，刑法第53條、第51條第5 款分別定
    有明文。故一裁判宣告數罪之刑，雖曾經定其執行刑，但如
    再與其他裁判宣告之刑定其執行刑時，前定之執行刑當然失
    效，仍應以其各罪宣告之刑為基礎，定其執行刑，不得以前
    之執行刑為基礎，以與後裁判宣告之刑，定其執行刑（最高
    法院59年度台抗字第367 號裁定參照）。次按法律上屬於自
    由裁量事項，尚非概無法律性之拘束，在法律上有其外部界
    限及內部界限。前者法律之具體規定，使法院得以具體選擇
    為適當裁判，此為自由裁量之外部界限。後者法院為自由裁
    量時，應考量法律之目的，法律秩序之理念所在，此為自由
    裁量之內部界限。法院為裁判時，2 者均不得有所踰越。在
    數罪併罰而有2 裁判以上，應定其應執行刑之案件，法院所
    為刑之酌定，固屬自由裁量事項，然對於法律之內、外部界
    限，仍均應受其拘束（最高法院91年台非字第32號及92年度
    台非字第187 號判決參照）。又不合法之上訴，與未經上訴
    無異。提起第二審上訴，經第二審法院依刑事訴訟法第367
    條規定，認其上訴不合法律上之程式，予以駁回者，其判決
    之確定時日，自非第二審院判決確定之日，而應溯及於原第
    一審判決上訴期間屆滿之日。
三、經查：受刑人宋源錠因違反毒品危害防制條例等如附表所示
    之3 罪，業經本院先後判處如附表所載之刑，並於如附表所
    示之日期分別確定在案【被告所犯如附表所示編號2 、3 號
    毒品危害防制條例案件，經本院於99年12月15日判決如附表
    編號2 、3 號所示之刑，嗣受刑人於同年月30日提起上訴，
    經臺灣高等法院高雄分院於100 年2 月8 日以其上訴不合法
    而駁回等情，業經本院調取該案全部卷宗核閱屬實。則該罪
    判決確定日期並非100 年2 月25日，而應溯及於原第一審判
    決上訴期間屆滿之日即99年12月30日。聲請書附表編號2 、
    3 號誤載確定判決法院為臺灣高等法院高雄分院100 年度上
    訴字第184 號判決，判決確定日期100 年2 月25日】，有臺
    灣高等法院被告前案紀錄表及附表所列各該刑事判決在卷可
    稽，茲檢察官聲請定其應執行之刑，本院審核認聲請為正當
    ，應定其應執行之刑。又受刑人所犯如附表編號2 、3 號所
    示之罪，固經本院以99年度審訴字第3356號判決判處應執行
    有期徒刑1 年4 月確定，惟參照前揭最高法院裁定意旨，受
    刑人既有附表所示之3 罪應定執行刑，則前開裁定所定之應
    執行刑即當然失效，本院自可更定該3 罪之應執行刑。是本
    院定其應執行刑，不得逾越刑法第51條第5 款所定法律之外
    部界限，即不得重於附表所示3 罪之總和（即有期徒刑2 年
    ），亦應受內部界限之拘束，即不得重於前各該判決所定之
    應執行刑之總和（有期徒刑1 年10月）。準此，受刑人所犯
    如附表所載之3 罪，應定其應執行刑為如主文所示。至數罪
    併罰中之一罪，雖得易科罰金，若因與不得易科之他罪合併
    處罰結果而不得易科罰金時，原可易科部分所處之刑，毋庸
    為易科罰金折算標準之記載，司法院大法官會議釋字第14 4
    號解釋可資參照，受刑人所犯如附表編號1 號所示之罪，雖
    經本院先後判處有期徒刑6 月以下之刑，惟因其與如附表編
    號2 、3 號所示之不符合得易科罰金之罪合併定應執行之刑
    ，即毋庸諭知得易科罰金之折算標準，爰不為得易科罰金之
    諭知，併此敘明。
四、爰依刑事訴訟法第477 條第1 項、刑法第53條、第51條第5
    款，裁定如主文。
中    華    民    國   100    年    6     月    7     日
                  刑事第四庭    法  官  謝文嵐
以上正本證明與原本無異。
如不服本裁定，應於送達後5日內，向本院提出抗告狀。
中    華    民    國   100    年    6     月    7     日
                                書記官  鄒秀珍
附表：
┌────────┬────────┬────────┬────────┐
│編          號  │      1         │      2         │      3         │
├────────┼────────┼────────┼────────┤
│罪          名  │毒品危害防制條例│毒品危害防制條例│毒品危害防制條例│
├────────┼────────┼────────┼────────┤
│宣    告    刑  │有期徒刑6 月，如│有期徒刑10月    │有期徒刑8 月    │
│                │易科罰金，以新臺│                │                │
│                │幣1 千元折算1 日│                │                │
│                │。              │                │                │
├────────┼────────┼────────┼────────┤
│犯  罪  日  期  │99年1 月28日    │99年7 月3 日    │99年7 月3 日    │
├────────┼────────┼────────┼────────┤
│偵查（自訴）機關│高雄地檢99年度毒│高雄地檢99年度毒│高雄地檢99年度毒│
│                │偵字第1029號    │偵字第3356號    │偵字第3356號    │
│                │                │                │                │
├───┬────┼────────┼────────┼────────┤
│      │法   院 │高雄地院        │高雄地院        │高雄地院        │
│最  後├────┼────────┼────────┼────────┤
│事實審│案   號 │99年度審簡字    │99年度審訴字    │99年度審訴字    │
│      │        │第2214號        │第3356號        │第3356號        │
│      ├────┼────────┼────────┼────────┤
│      │判決日期│99年7 月12日    │99年12月15日    │99年12月15日    │
├───┼────┼────────┼────────┼────────┤
│      │法院    │高雄地院        │高雄地院        │高雄地院        │
│      ├────┼────────┼────────┼────────┤
│ 確定 │案    號│99年度審簡字    │99年度審訴字    │99年度審訴字    │
│ 判決 │        │第2214號        │第3356號        │第3356號        │
│      │        │                │                │                │
│      ├────┼────────┼────────┼────────┤
│      │判    決│99年8 月2 日    │99年12月30日    │99年12月30日    │
│      │確定日期│                │                │                │
├───┴────┼────────┼────────┼────────┤
│是否為得易科罰金│     否         │     否         │     否         │
│之案件          │                │                │                │
├────────┼────────┼────────┼────────┤
│備註            │高雄地檢99年度執│高雄地檢100 年度│高雄地檢100 年度│
│                │字第10835 號    │執字第4221號（編│執字第4221號（編│
│                │                │號2 至3 號曾定應│號2 至3 號曾定應│
│                │                │執行刑1年4 月） │執行刑1年4 月） │
└────────┴────────┴────────┴────────┘